【裁判字號】    92,交抗,669
【裁判日期】    920910
【裁判案由】    聲明異議
【裁判全文】
臺灣高等法院臺中分院刑事裁定              九十二年度交抗字第六六九號
    抗告人即
    受處分人   甲○○
右列受處分人因違反道路交通管理處罰條例案件，不服臺灣臺中地方法院中華民國九
十二年七月二十一日裁定（案號：九十二年度交聲字六五八號），提起抗告，本院裁
定如左：
    主      文
抗告駁回。
    理      由
一、原處分機關略以：抗告人即受處分人甲○○（以下簡稱抗告人），於民國（下同
    ）九十二年二月一日七時五十五分許，因其所有之車號ＱＯ─三三一二號自用小
    客車，在國道三號高速公路二四一公里南下處，行車限速一○○公里，經測速時
    速一一二公里，超速十二公里之違規事實，經內政部警政署國道公路警察局第七
    警察隊員警以採證照片依法逕行舉發，受處分人未依限期到案，經向原舉發機關
    查證違規屬實，臺中區監理所遂於九十二年六月十八日以中監違字第裁六○─Ｚ
    Ｇ0000000號裁決書，裁處受處分人違反道路交通管理處罰條例第三十三
    條第一項之規定，處罰鍰新台幣六千元整，並記違規點數一點，逾期則依違反道
    路交通管理事件統一裁罰標準表及裁決書處罰主文裁處等語。
二、異議意旨略以：前遭逢九二一大地震而遷居暫住親戚住處，未收到違規罰單，爰
    聲明異議云云。
三、原裁定以「汽車行駛於高速公路或設站管制之道路，而不遵管制之規定者，處汽
    車駕駛人新台幣三千元以上六千元以下罰鍰；汽車駕駛人有第三十三條之情形者
    ，記違規點數一點。又按汽車行駛高速公路應依速限標誌指示；又汽車所有人名
    稱、地址如有變更，均應向公路監理機關辦理登記；汽車有各項異動不依規定申
    報登記者，處汽車所有人新台幣九百元以上一千八百元以下罰鍰。」，道路交通
    管理處罰條例第三十三條第一項、第六十三條第一項第一款、第十六條第一項第
    一款、道路交通安全規則第二十三條第一項及高速公路交通管制規則第五條第一
    項與違反道路交通管理事件統一裁罰標準表分別定有明文。抗告人於九十二年二
    月一日七時五十五分許，因其所有之車號ＱＯ─三三一二號自用小客車，在國道
    三號高速公路二四一公里南下處，行車限速一○○公里，經測速時速一一二公里
    ，超速十二公里之違規事實，經內政部警政署國道公路警察局員警以採證照片依
    法逕行舉發等情，非但為抗告人於異議狀所不爭執，並有內政部警政署國道公路
    警察局員警舉發之違反道路交通管理事件通知單一紙、採證照片一張與裁決書一
    份在卷可稽，其違規事實，可以認定。雖抗告人辯稱：前遭逢九二一大地震而遷
    居暫住親戚住處，未收到違規罰單云云。惟查：依據法務部戶役政連結作業系統
    所提供之受處分人戶籍資料得知，其於八十八年九月二十七日即已遷入台中縣大
    里市○○里○○鄰○○路一七七號，抗告人於異議狀中亦自承其之原戶籍即住所
    確於台中縣大里市○○路一七七號一樓，而員警舉發之違反道路交通管理事件通
    知單、裁決書、郵政機關寄送之掛號信函上之地址，均為抗告人之戶籍地址，此
    有前揭作業系統表、異議狀、違規通知單、裁決書及因無人收受而退回之掛號信
    封在卷足憑。而原舉發單位依法定戶籍地址即台中縣大里市○○里○○鄰○○路
    一七七號以掛號寄送該通知單，經郵政機關退回，因無法送達而依法辦理公示送
    達等情，亦有公路警察局第七警察隊公示送達公告在卷為證。是本件逕行舉發違
    反道路交通管理事件通知單，其送達程序於法並無不合。原裁定法院認原處分機
    關援引上開規定，裁處抗告人罰鍰新台幣六千元整，並記違規點數一點，逾期則
    依裁決書處罰主文規定處罰，並無不當，其聲明異議為無理由，裁定駁回。
四、經查：抗告人於九十二年二月一日七時五十五分許，駕駛車號ＱＯ─三三一二號
    自用小客車，在國道三號高速公路二四一公里南下處，因「行車限速一○○公里
    ，經測速時速一一二公里，超速十二公里」之違規，為內政部警政署國道公路警
    察局員警以採證照片依法逕行舉發等情，為抗告人所不爭執，並有內政部警政署
    國道公路警察局員警舉發之違反道路交通管理事件通知單一紙、採證照片一張與
    裁決書一份附卷可稽，是抗告人於前揭時地在高速公路超速行駛之違規事實甚為
    明確；復查原舉發單位依法定戶籍地址為本件逕行舉發違反道路交通管理事件通
    知單之送達，其送達程序亦無不合。原裁定法院因認原處分機關援引前揭規定裁
    處抗告人罰鍰新台幣六千元整，並無不合，其聲明異議為無理由，裁定駁回，核
    無不當。抗告人抗告意旨，未提出任何具體事證以實其說，仍執陳詞指摘原裁定
    不當，並請求從輕量處，核無理由，應予駁回。
五、據上論斷，應依道路交通案件處理辦法第二十六條、刑事訴訟法第四百十二條，
    裁定如主文。
中      華      民      國      九十二  年      九      月      十      日
                                臺灣高等法院臺中分院刑事第一庭
                                      審判長法  官  陳  紀  綱
                                            法  官  方  艤  駐
                                            法  官  陳  登  源
右正本證明與原本無異。
不得再抗告。
                                            書記官  陳  曉  青
中      華      民      國      九十二  年      九      月      十二    日
                                                                        Ａ


司法院資訊處製作；財團法人民間司法改革基金會備份。
